【裁判字號】    94,交聲,713
【裁判日期】    950331
【裁判案由】    聲明異議
【裁判全文】
臺灣臺南地方法院交通事件裁定         94年度交聲字第713號
移送機關    交通部公路總局嘉義區監理所臺南監理站
受處分人
即異議人    全家福小客車租賃有限公司
代表人      陳秋雄
上列受處分人因違反道路交通管理處罰條例案件，對於交通部公
路總局嘉義區監理所臺南監理站民國94年12月2日所為之裁決處
分（處分案號：嘉監南字第裁74-ZE0000000號）聲明異議，本院
裁定如下：
    主  文
原處分撤銷。
全家福小客車租賃有限公司汽車行駛於高速公路而不遵管制之規
定，處罰鍰新臺幣參仟元。
    理  由
一、本件聲明異議意旨略以：受處分人即異議人全家福小客車租
    賃有限公司所有之牌照號碼11-3587號自用租賃小客車於民
    國90年1月14日7時許，在國道1號360公里南向處，被警舉發
    「速限90公里，時速103公里，超速13公里」，致遭臺南監
    理站裁決新臺幣6千元之罰鍰。惟異議人因為未收到罰單，
    致不能如期到案，異議人是經營小客車租賃業，租車業者依
    違反道路交通管理事件處理細則第24條，可以將罰單移責，
    本公司並不需要負罰單責任。為此，台南監理站交通事故裁
    決所，所為之處分，顯有錯誤，為此狀請鈞院撤銷原處分，
    以免冤抑，實感德便。
二、按汽車行駛於高速公路而不遵管制之規定者，處汽車駕駛人
    新臺幣3千元以上6千元以下罰鍰，道路交通管理處罰條例第
    33條第1項定有明文。又本條例關於車輛駕駛人之處罰，如
    應歸責於車輛所有人者，處罰車輛所有人，道路交通管理處
    罰條例第85條第3項亦定有明文（按道路交通管理處罰條例
    雖於94年12月28日修正，修正後之第85條第1項將修正前之
    第85條第1、2、3項合為地項：「本條例之處罰，受舉發違
    反道路交通管理事件之受處罰人，認為受舉發之違規行為應
    歸責他人者，應於舉發違反道路交通管理事件通知單應到案
    日期前，檢附相關證據及應歸責人相關證明文件，向處罰機
    關告知應歸責人，處罰機關應即另行通知應歸責人到案依法
    處理。逾期未依規定辦理者，仍依本條例各該違反條款規定
    處罰」，然尚未發布施行日期，尚未施行）。經查：
(1)、本件受處分人即異議人全家福小客車租賃有限公司所有之牌
    照號碼11-3587號自用租賃小客車於90年1月14日7時許，在
    國道1號360公里南向處，被內政部警政署國道公路警察局第
    五隊岡山分隊警員拍照逕行舉發「速限90公里，時速103公
    里，超速13公里」，有內政部警政署國道公路警察局90年2
    月8日公警局交字第ZE0000000號舉發違反道路交通管理事件
    通知單及照片1張附卷可稽。
(2)、又異議人之代表人陳秋於本院95年3月2日調查時陳述：全家
    福小客車租賃有限公司登記之營業地址在臺南市○○路952
    巷36號1樓，本件被舉發當時，公司並沒有人在上址辦公，
    因為營業地址已經沒有在那裡，公司營業地址沒有辦理營業
    登記，但事實上公司的營業地址已經搬遷了，而且搬了好幾
    次，搬遷的地點我也不記得等語。
(3)、查本件之舉發違反道路交通管理事件通知單及照片經內政部
    警政署國道公路警察局第五隊岡山分隊警員拍照逕行舉發後
    ，由內政部警政署國道公路警察局第五警察隊以掛號郵件依
    全家福小客車租賃有限公司登記之營業地址在臺南市○○路
    952巷36號1樓寄送，無法送達，而依法辦理公示送達公告（
    公告內並依法明示逾20日未領取者，以送達論），完成法定
    送達程序，有被退回之掛號郵件信封（含上開舉發單及照片
    ）、內政部警政署國道公路警察局第五警察隊90年3月20日
    （90）公警國五交字第3684號公示送達公告及該隊90年3月
    20日（90）公警國五交字第3684號函及無法投遞清冊各1份
    附卷可憑。是依上開送達程序，本件交通違規之舉發單應於
    90年4月10日視為送達異議人。又查異議人經營小客車租賃
    業，11-3587號自用租賃小客車為為其所有，90年1月14日7
    時許，11-3587號自用租賃小客車是否有出租給他人？如有
    出租則承租人為誰？異議人迄今仍然未能舉證證明，則本件
    交通違規依首揭法條規定，自應歸責於異議人。
(4)、依違反道路交通管理事件統一裁罰標準表規定，違反道路交
    通管理處罰條例第33條定，逾越應到案期限30日以上繳納罰
    鍰或逕行裁決處罰者，應處新臺幣6千元之罰鍰。本件交通
    違規依舉發單之記載，應到案日期為90年2月23日前，臺南
    監理站因而認為異議人逾越應到案期限30日以上，而逕行裁
    處異議人罰鍰新臺幣6千元。惟查本件交通違規係逕行舉發
    ，經公示送達後，其送達日係90年4月10日，自不能再以原
    舉發單所載之90年2月23日前為應到案日期，臺南監理站復
    未另以新的應到案日期通知異議人，異議人自無所謂逾越應
    到案期限可言，依違反道路交通管理事件統一裁罰標準表規
    定，自僅能對異議人裁處新臺幣3千元之罰鍰。
三、綜上所述，異議人之異議雖無理由，惟原處分有上開(4)所述
    之不當，自應由本院裁定將原處分撤銷，並依道路交通管理
    處罰條例第33條第1項、第85條第3項規定，處異議人罰鍰新
    臺幣3千元，以資適法。
四、據上論斷，應依道路交通案件處理辦法第20條前段，道路交
    通管理處罰條例第33條第1項、第85條第3項，裁定如主文。
中    華    民    國    95    年    3     月    31    日
                   交通法庭   法  官  林勝利
以上正本證明與原本無異。
如不服本裁定應於送達後5日內向本院提出抗告狀。
                              書記官  陳金堂
中    華    民    國    95    年    3     月    31    日


司法院資訊處製作；財團法人民間司法改革基金會備份。
